臺灣桃園地方法院刑事判決　　　　　　　94年度易字第1131號
公　訴　人　臺灣桃園地方法院檢察署檢察官
被　　　告　甲○○
　　　　　　乙○○
上列被告因竊盜案件，檢察官原請以簡易判決處刑（94年度偵字
第327 號），經本院改適用通常程序審理，茲判決如下：
    主  文
甲○○、乙○○共同攜帶兇器竊盜；甲○○，累犯，處有期徒刑
拾月；乙○○處有期徒刑陸月，如易科罰金以佰元折算壹日。
扣案鐵撬貳支均沒收。
    事  實
一、甲○○曾因詐欺案件，於民國84年12月30日經本院判處有期
    徒刑6 月，並因侵占案件，於88年2 月23日且經本院判處有
    期徒刑8 月確定，再因贓物案件，於88年6 月7 日復經本院
    判處有期徒刑4 月確定。上開各罪於88年6 月7 日入監接續
    執行，迄89年8 月9 日縮刑執行完畢。又因侵占案件，於90
    年5 月6 日經本院判處有期徒刑7 月，91年4 月10日執行完
    畢。詎尚不知悔改，猶與其弟乙○○基於共同意圖為自己不
    法所有之犯意聯絡，於93年12月16日晚間11時許，連袂前去
    桃園縣楊梅鎮○○路13號5 樓，由丙○○管理惟無人居住、
    使用之空屋內（無故侵入建物部分未據告訴及起訴），分持
    甲○○所有，可用以刺、劃或敲、擊傷人之身體，加害人之
    生命，客觀上對人身安全構成威脅，得為兇器之鐵撬各1 支
    以之合力拆卸竊取上址屋內之鋁門窗框及鋁條，計竊得值新
    台幣（下同）2, 000元之鋁門窗框2 扇、值1,200 元之鋁條
    6 條，然得手後因聞得有人入樓之聲，渠2 人一時心驚隨逃
    往該棟大樓頂樓之水塔內躲藏，惟仍於當晚11時30分許為據
    報趕來查緝之員警逮獲，且在前述5 樓空屋內扣得甲○○所
    有而供行竊用之鐵撬2 支。
二、案經桃園縣政府警察局楊梅分局報請台灣桃園地方法院檢察
    署檢察官偵查後聲請以簡易判決處刑，嗣經本院改適用通常
    程序審理。
    理  由
壹、程序部分：
    本件檢察官原聲請以簡易判決處刑，惟經本院認有刑事訴訟
    法第451 條之1 第4 項但書第1 款所定之情形，依同法第45
    2 條規定，自應改適用通常程序審判之。次按，被告以外之
    人於審判外之陳述，雖不符前四條之規定，而經當事人於審
    判程序同意作為證據，法院審酌該言詞陳述或書面陳述作成
    時之情況，認為適當者，亦得為證據，刑事訴訟法第159 條
    之5 第1 項復有明定，本件證人丙○○於警詢所為之證述固
    屬被告以外之人於審判外之陳述，惟檢察官及被告2 人於本
    院審理時悉表明同意援用該項證據方法，本院審酌並無證據
    顯示員警對之取證之過程存何不法、不當或應詢時鄭某之心
    理有遭致外力強制、壓抑之情事，因之，以之充為證據核屬
    適當，依前揭法條規定，丙○○於警詢所為之證詞自有證據
    能力，首應敘明。
貳、實體部分：
一、上開犯罪事實，迭據被告甲○○、乙○○2 人於警詢、偵查
    及本院審理時，坦認不諱，互核無異，此外，並經證人丙○○於警詢證述甚詳，復有贓物領據1 紙及鐵撬2 支扣案可稽
    ，是見被告2 人之任意性自白核與事實相符，殊值採信，據
    而足證渠2 人有此竊盜犯行，灼然明甚。次查，扣案之鐵撬
    2 支皆為鐵製器物，不僅體重並係質地堅硬，抑且，器身之
    一端復呈扁平銳利狀，宛若刀刃，是以持之朝人刺、劃或敲
    、擊，當可傷及身體，危害生命，客觀上對人身安全自然構
    成威脅，要屬兇器無疑。綜述，本件事證已明，被告2 人犯
    行洵堪認定，應依法論科。
二、被告甲○○、乙○○胥持用可為兇器之鐵撬以之竊取他人之
    鋁門窗框及鋁條，是核彼2 人所為均係犯刑法第321 條第1
    項第3 款之攜帶兇器竊盜罪，就此，渠2 人且有犯意聯絡及
    行為分擔，為共同正犯。另查，被告甲○○曾有如事實欄所
    載之犯罪科刑執行情形，有台灣高等法院被告前案紀錄表1
    份在卷可按。其受有期徒刑執行完畢後，於5 年內再犯有期
    徒刑以上之本罪，為累犯，應依法加重其刑。爰審酌被告2
    人犯罪動機、目的、手段、攜帶兇器之種類、危險性之大小
    、竊得財物之價值，被告甲○○已有多項犯罪前科且均執行
    完畢，詎尚未能警惕收斂，慎行守際，復貪圖非份之財而再
    為本件竊行，惡性甚重及渠2 人之犯後態度等情狀，分別量
    處如主文所示之刑，乙○○部分並諭知易科罰金之折算標準
    。
三、扣案鐵撬2 支胥屬被告甲○○所有乙情，業據被告2 人一致
    供明在卷，為供行竊犯罪所用之物，爰依刑法第38條第1 項
    第2款規定，宣告沒收。
據上論斷，應依刑事訴訟法第452 條、第299 條第1 項前段，刑
法第28條、第321 條第1 項第3 款、第47條、第41條第1 項前段
、第38條第1 項第2 款，罰金罰鍰提高標準條例第2 條，判決如
主文。
本案經檢察官趙燕利到庭執行職務。
中　　華　　民　　國　　94　　年　　11　　月　　28　　日
                  刑事第十一庭  審判長法　官　蔡榮澤
                                      法  官  何俏美
                                      法  官  魏于傑
如不服本判決，應於送達後10日內，向本院提出上訴狀。
                                      書記官  陳奕珽
中　　華　　民　　國　　94　　年　　11　　月　　28　　日
附本件論罪科刑依據之法條：
中華民國刑法第321條第1項
犯竊盜罪而有左列情形之一者，處六月以上、五年以下有期徒刑
：
一  於夜間侵入住宅或有人居住之建築物、船艦或隱匿其內而犯
    之者。
二  毀越門扇、牆垣或其他安全設備而犯之者。
三  攜帶兇器而犯之者。
四  結夥三人以上而犯之者。
五  乘火災、水災或其他災害之際而犯之者。
六  在車站或埠頭而犯之者。
